臺灣高雄地方法院刑事判決　　　　　　　　　　　　九十二年度易緝字第二二七號
　　公　訴　人　臺灣高雄地方法院檢察署檢察官
　　被　　　告　丁○○
右列被告因竊盜案件，經檢察官提起公訴（九十二年度偵字第一二五三九號）及移
併案審理（九十二年度偵字第一九八二四號），本院判決如左：
    主  文
丁○○連續攜帶兇器竊盜，累犯，處有期徒刑壹年陸月。扣案Ｔ型扳手貳支，均沒收
。
    事  實
一、丁○○有多次竊盜前科，最近一次於民國八十七年間因竊盜案件，經本院以八十
    七年度易字第二五六七號判決科處有期徒刑一年二月確定，並於八十八年十二月
    十八日縮短刑期執行完畢，猶不知悔改，竟基於為自己不法所有之概括犯意，連
    續為下列行為：
  (一)於九十二年六月十一日上午五時四十分許，丁○○駕駛不詳車號之機車搭載友人
    甲○○（業經本院判決有期徒刑五月確定），行經高雄市三民區○○○路五四三
    巷二十五號「萊爾富超商」前，見程欣傑所有供其兄程煥傑使用之車牌號碼ＸＸ
    Ｑ─三一五號重型機車停於該處，乃提議竊取機車做為代步工具，二人遂共同基
    於意圖為自己不法所有之犯意聯絡，由丁○○在旁把風，甲○○則持己有且對人
    之生命、身體及安全構成威脅，客觀上足為兇器使用之Ｔ型扳手一支撬毀戊○○
    所有之上開機車鎖匙（毀損部分，未經告訴），欲以該扳手發動機車之際，為行
    經該處之巡邏員警徐天佑逮捕，並扣得上開Ｔ型扳手一支，而丁○○則趁隙騎乘
    機車逃逸。
  (二)於九十二年九月二十五日晚間十時許，丁○○在高雄市前金區○○○路二二九號
    前，見許昭婷所有車牌號碼ＳＱＥ─○四三號輕型機車停在該處，即以其所有對
    人之生命、身體及安全構成威脅，客觀上足為兇器使用之Ｔ型扳手一支發動電門
    竊取該機車，得手後供己代步使用，並將之藏放在高雄市○○區○○路五十四號
    前。
  (三)於九十二年九月二十六日下午六時許，丁○○在高雄市鼓山區○○○路與美術東
    八街口，見丙○○○所有車牌號碼ＺＣＪ─三七九號輕型機車停在該處，以其所
    有足為兇器使用之前開Ｔ型扳手一支發動電門竊取該機車，得手後將之藏於高雄
    市鼓山區○○○路中華藝校後方空地，擬伺機變賣。嗣於九十二年九月二十六日
    晚間九時許，丁○○騎乘其所有車牌號碼ＡＢＣ─一五九號機車行經高雄市○○
    區○○路與七賢路口時，為警發現該機車踏板上放有Ｔ型扳手且形跡可疑而予以
    攔檢後，丁○○主動供出上情，並帶同警方起出許昭婷及丙○○○所有之前開機
    車，始悉前情。
二、案經戊○○訴由高雄市政府警察局三民第二分局報請臺灣高雄地方法院檢察署檢
    察官偵查起訴及移送併案審理。
    理  由
一、訊據被告丁○○固坦承於右揭時、地持其所有Ｔ型扳手一支發動電門竊取被害人
    許昭婷、丙○○○之上開機車，惟矢口否認有何與同案被告甲○○共同竊取機車
    之犯行，辯稱：當時甲○○叫伊載他到萊爾富超商前，說要買東西，伊將機車熄
    火停在該處等甲○○，過一會兒甲○○走過來，伊回頭看到警車開過來，甲○○
    叫伊先離開，伊並未提議偷車，也未擔任把風工作云云。經查，被告丁○○於右
    揭時、地竊取被害人許昭婷、丙○○○之上開機車之事實，業經被害人許昭婷、
    丙○○○指訴甚詳，並有扣案Ｔ型扳手一支、車輛竊盜車牌失竊資料個別查詢報
    表及贓物認領保管收據各二紙在卷可憑，是被告丁○○此部份自白與事實相符，
    應堪採信。又被告丁○○提議與同案被告甲○○一同竊取機車，並由被告丁○○
    騎乘不詳車牌號碼之機車搭載甲○○前往萊爾富超商騎樓，由被告丁○○擔任把
    風工作，甲○○則持己有之上開Ｔ型扳手下車竊取告訴人戊○○所使用之上開機
    車，而為巡邏員警當場查獲之事實，業經同案被告甲○○於警詢及本院九十二年
    八月十五日審理中陳明在卷（見本院九十二年度易字第一五七九號卷審理筆錄）
    ，核與證人巡邏員警徐天佑於審理中具結證稱：當時伊與同事執行巡邏勤務，開
    巡邏車行經高雄市○○○路「萊爾富超商」前，看見甲○○拿Ｔ型扳手插入被害
    人的機車鎖匙孔，有男子坐在一部未熄火的機車上四處張望，在旁把風，那男子
    看見巡邏車到達，馬上騎車逃逸等語（見本院同前卷第四八頁），大致相符，並
    有扣案Ｔ型扳手一支及贓物認領管保收據一紙、行竊現場照片三張在卷可憑，足
    見被告丁○○確與同案被告甲○○共同竊取竊取告訴人戊○○所使用之上開機車
    無訛，是被告丁○○前開所辯，顯係卸責之詞，無足採信。本案事證明確，被告
    丁○○竊盜犯行堪以認定。
二、查被告丁○○與同案被告甲○○持以竊取機車所用之Ｔ型板手二支均為鐵製品，
    質地堅硬，前端尖銳，業經本院當庭勘驗屬實（見本院同前卷第五十頁及本院易
    緝卷第一二五頁），則該Ｔ型板手客觀上顯具有危險性，足以傷害人之生命、身
    體，自屬刑法第三百二十一條第一項第三款兇器之一種。是核被告丁○○所為，
    係犯刑法第三百二十一條第二項、第一項第三款之攜帶兇器加重竊盜未遂罪及刑
    法第三百二十一條第一項第三款之攜帶兇器加重竊盜既遂罪。被告丁○○與同案
    被告甲○○謀議竊取機車後，復由被告丁○○擔任把風工作，足見被告丁○○與
    同案被告甲○○間，有犯意之聯絡及行為之分擔，均應論以共同正犯；公訴人認
    被告丁○○僅係加重竊盜未遂罪之幫助犯，尚有未洽，併此敘明。又被告丁○○
    前後三次竊盜犯行，均時間緊接，方法相同，觸犯構成要件相同之罪名，顯均係
    基於概括犯意反覆為之，為連續犯，均應依刑法第五十六條之規定，以攜帶兇器
    竊盜既遂罪論，並加重其刑。至移送併辦部分雖未據公訴人起訴，然該部分事實
    與公訴人起訴之犯罪事實既具有連續犯之裁判上一罪關係，應為起訴效力所及，
    本院自應併予審究。再被告丁○○於八十七年間因竊盜案件，經本院以八十七年
    度易字第二五六七號判決科處有期徒刑一年二月確定，並甫於八十八年十二月十
    八日縮短刑期執行完畢，此有臺灣高雄地方法院檢察署刑案資料查註紀錄表及臺
    灣高等法院被告全國前案紀錄表各一份在卷足按，其於有期徒刑之執行完畢後，
    五年內再犯本件最重本刑為有期徒刑以上之刑之罪，為累犯，應依刑法第四十七
    條之規定，加重其刑，並依法遞加之。爰審酌被告正值壯年，不思以勞力智慧換
    取生活所需之資，竟以竊盜之方式遂行所需，惡性非輕，惟念其犯後坦承部分犯
    行之態度，及竊得之機車業已返還被害人等一切情狀，量處如主文所示之刑。至
    扣案Ｔ型扳手二支，分別係被告丁○○及同案被告甲○○所有供竊取機車所用之
    物，業經被告丁○○及同案被告甲○○於警訊中自承在卷，爰依刑法第三十八條
    第一項第二款規定宣告沒收。
三、移送併辦意旨另以：被告丁○○意圖為自己不法之所有，於九十二年四月十八日
    凌晨一時許，自海軍彈藥總庫營區外之自強新村，翻牆進入該總庫區後，在該區
    行政大樓前竊取該營區所有之腳踏車一輛，得手後，騎乘該腳踏車往大門移動之
    際，為大門衛兵發現，因認被告丁○○涉犯刑法第三百二十條第一項之竊盜罪及
    要塞堡壘地帶法第十條第一項之侵入要塞處所罪，且此部份犯行與被告前開論罪
    之竊盜犯行有裁判上一罪之連續犯關係云云。惟訊據被告堅詞否認有何公訴人所
    指之竊盜及侵入要塞處所之犯行，辯稱：伊於當日凌晨外出購物時被飆車族追趕
    ，伊就跑到山上去，當時伊並不知該處是營區，因害怕飆車族又追過來，伊才騎
    腳踏車到山下去，並把腳踏車還給衛兵，伊沒有竊取腳踏車的意圖等語。經查，
    被告於右揭時、地自高雄市鼓山區自強新村外，翻牆進入海軍彈藥庫區，並自該
    區行政大樓前擅自騎乘該營區軍人所有之腳踏車沿該營區大門駛來，至於距離該
    營區大門哨兵處約一百公尺處，牽著腳踏車慢慢步行至大門處，並向哨兵稱其迷
    路，並要求哨兵開門讓其出去等情，業經證人即哨兵己○○於本院審理中證述甚
    詳（見本院卷第一一二一、一二二頁），並有海軍彈藥庫相關路線及腳踏車照片
    在卷可憑，足見被告於右揭時地闖入海軍彈藥庫區並擅自騎乘該營區軍人所有之
    腳踏車無疑。然被告於右揭時、地為該營區哨兵劉鎮寧發現並由正哨蔡煜信帶往
    安全士官處時，被告之臉上有瘀傷、衣物污穢不整，腳未著鞋，且有受驚嚇，語
    意不清之情形，有海軍彈藥庫針對四月十八日民人進入營區事件發生經過報告表
    在卷可憑，顯見被告當時確係受到驚赫，是其前開所辯，尚非不可信。再者，倘
    被告確有竊取該腳踏車之意圖，衡諸常情，理當自隱密而不易為人發現之處將該
    腳踏車運出，豈有可能騎乘該腳踏車往大門哨兵處行進而自曝犯行之理？是被告
    辯稱：其因遭追車族追趕，才進入營區，因恐飆車族又追來，才騎乘腳踏車至大
    門哨兵處，其無不法所有之意圖等語，應堪採信。公訴人認被告有竊盜犯行，恐
    係有誤。此外，復無其他積極證據足認被告確有公訴人所指之竊盜犯行，且公訴
    人移送併辦被告侵入要塞處所之事實與上開論罪科刑之竊盜事實，犯罪構成要件
    及罪名亦屬不同，是移送併辦部分與前開論罪科刑部份均無連續犯裁判上一罪關
    係，本院自無從予以審究，應退由公訴人另為適法之處理，附此敘明。
據上論斷，應依刑事訴訟法第二百九十九條第一項前段，刑法第五十六條、第三百二
十一條第一項第三款、第四十七條、第三十八條第一項第二款，判決如主文。
本案經檢察官乙○○到庭執行職務。
中      華      民      國    九十三    年      四      月     三十     日
                                臺灣高雄地方法院刑事第七庭
                                  審判長法  官    曾逸誠
      法  官    洪乙心
                                        法  官    廖純卿
右正本證明與原本無異。
如不服本判決，應於判決送達後十日內，向本院提出上訴狀。
                                        書記官    劉企萍
中      華      民      國    九十三    年      五      月      四      日
附錄本判決論罪科刑適用法條
中華民國刑法第三百二十一條
犯竊盜罪而有左列情形之一者，處六月以上、五年以下有期徒刑：
一  於夜間侵入住宅或有人居住之建築物、船艦或隱匿其內而犯之者。
二  毀越門扇、牆垣或其他安全設備而犯之者。
三  攜帶兇器而犯之者。
四  結夥三人以上而犯之者。
五  乘火災、水災或其他災害之際而犯之者。
六  在車站或埠頭而犯之者。
前項之未遂犯罰之。
